【裁判字號】    96,訴,4151
【裁判日期】    970125
【裁判案由】    毒品危害防制條例
【裁判全文】
臺灣板橋地方法院刑事判決              96年度訴字第4151號
公  訴  人  臺灣板橋地方法院檢察署檢察官
被      告  甲○○
上列被告因違反毒品危害防制條例案件，經檢察官提起公訴（96
年度偵字第20055 號），被告於準備程序中就被訴事實為有罪之
陳述，經告知被告簡式審判程序之旨，並聽取當事人之意見後，
本院合議庭裁定由受命法官獨任進行簡式審判程序，判決如下：
    主  文
甲○○轉讓第一級毒品，累犯，處有期徒刑壹年貳月。
    事  實
一、甲○○前因恐嚇案件，經本院以92年度易字第1815號判處有
    期徒刑8 月確定，經與其前所犯肅清煙毒條例案件經撤銷假
    釋後之殘刑3 年8 月27日接續執行，甫於民國96年6 月30日
    縮刑期滿執行完畢（於本案構成累犯）。因其出獄後，缺乏
    購買毒品之管道，故分別於96年7 月6 日及翌日（7 日）某
    時，以口頭囑託乙○○代為出面購買價值新臺幣（下同）
    500 元、1000元之海洛因，乙○○即基於幫助甲○○施用海
    洛因之犯意，分別於96年7 月6 日、7 日中午，適真實姓名
    年籍不詳綽號「小林」之成年男子前往乙○○位於臺北縣樹
    林市○○○街40巷33號2 樓住處時，代甲○○向「小林」購
    入價值各500 元、1,000 元之海洛因（重量不詳），並於購
    得海洛因後，均旋於上址將之交付予甲○○供其施用，以此
    幫助甲○○施用海洛因（乙○○涉犯幫助施用第一級毒品之
    犯行，業經本院於97年1 月4 日以96年度訴字第4151號判處
    應執行有期徒刑6 月）。甲○○為感謝乙○○為其購買海洛
    因，明知海洛因係毒品危害防制條例所定之第一級毒品，不
??得轉讓，竟基於轉讓第一級毒品海洛因之犯意，於民國96年
    7 月7 日某時，在乙○○上開住處，將乙○○於96年7 月7
    日當天為其代購之海洛因，無償轉讓其中重量不詳之海洛因
    予乙○○，二人並於該處同時施用海洛因各1 次（甲○○、
    乙○○涉犯施用海洛因之犯行，分別經本院以96年度訴字第
    3313號判處有期徒刑8 月及以96年度訴字第3310號判處有期
    徒刑10月）。嗣於同年7 月8 日中午12時30分許，為警在臺
    北縣樹林市○○○街40巷33號前查獲。
二、案經臺北縣政府警察局樹林分局報告臺灣板橋地方法院檢察
    署檢察官偵查起訴。
    理  由
一、上揭犯罪事實，業據被告甲○○於本院準備程序及審理時坦
    承不諱，核與證人乙○○於偵查中之證述相符，並有臺灣檢
    驗科技股份有限公司於96年8 月1 日所出具之被告及乙○○
    之濫用尿液檢驗報告各1 紙、本院96年度訴字第3313號、96
    年度訴字第3310號刑事判決各1 份在卷可稽，足認被告前揭
    自白與事實相符，堪予採信。本案事證明確，被告犯行已堪
    認定，自應依法論科。
二、按海洛因係毒品危害防制條例第2 條第2 項第1 款所定之第
    一級毒品。核被告所為，係犯毒品危害防制條例第8 條第1
    項之轉讓第一級毒品罪。被告轉讓海洛因前持有第一毒品之
    低度行為，為其轉讓之高度行為所吸收，不另論罪。被告有
    如事實欄所示之犯罪科刑執行情形，有臺灣高等法院被告全
    國前案紀錄表可佐，其於有期徒刑執行完畢後5 年內，故意
    再犯本件有期徒刑以上之罪，為累犯，應依刑法第47條第1
    項之規定加重其刑。另按轉讓毒品達一定數量者，加重其刑
    至2 分之1 ，其標準由行政院定之，毒品危害防制條例第8
    條第6 項定有明文；行政院並據該規定於93年1 月7 日發布
    轉讓持有毒品加重其刑之數量標準，該標準第2 條第1 項第
    1 款規定，轉讓第一級毒品：淨重5 公克以上者，加重其刑
    至2 分之1 。查本件被告無償轉讓第一級毒品海洛因予乙○
    ○施用，其轉讓毒品之確切重量為何，並無積極證據足資證
    明，且衡諸常情，一般人單次施用海洛因之數量亦難達淨重
    5 公克以上，揆諸「罪證有疑，利歸被告」之原則，應認被
    告轉讓予乙○○施用之海洛因數量未達淨重5 公克以上，而
    無依上開規定加重其刑之餘地。
三、爰審酌被告本有施用毒品之前科，有前述臺灣高等法院被告
    前案紀錄表足憑，其深知毒品對於人之生命、身體、健康之
    不良影響，竟猶轉讓第一級毒品供乙○○施用，除戕害他人
    身心，對於社會治安亦有危害，然其轉讓之數量非多，犯罪
    後尚知坦承犯行，兼衡其犯罪動機、目的、手段等一切情狀
    ，量處如主文所示之刑，以資懲儆。
據上論斷，應依刑事訴訟法第273條之1第1項、第299條第1項前
段，毒品危害防制條例第8 條第1 項，刑法第11條、第47條第1
項，判決如主文。
本案經檢察官林俊峰到庭執行職務。
中    華    民    國    97    年    1     月    25    日
                  刑事第七庭    法  官  吳佳穎
以上正本證明與原本無異
如不服本判決應於送達後10日內向本院提出上訴狀
                                書記官  陳香君
中    華    民    國    97    年    1     月    25    日
附錄本案論罪科刑法條全文：
毒品危害防制條例第8條
轉讓第一級毒品者，處1 年以上7 年以下有期徒刑，得併科新臺
幣1 百萬元以下罰金。
轉讓第二級毒品者，處6 月以上5 年以下有期徒刑，得併科新臺
幣70萬元以下罰金。
轉讓第三級毒品者，處3 年以下有期徒刑，得併科新臺幣30萬元
以下罰金。
轉讓第四級毒品者，處1 年以下有期徒刑，得併科新臺幣10萬元
以下罰金。
前四項之未遂犯罰之。
轉讓毒品達一定數量者，加重其刑至2 分之1 ，其標準由行政院
定之。


司法院資訊處製作；財團法人民間司法改革基金會備份。
